tr: Spor Malzemeleri > Açık Hava Etkinlikleri > Kayıkçılık ve Su Sporları > Yüzme: Çocuklar için Yüzme Yardımcıları; El Paletleri; Yüzücü Tahtaları; Bacak Süngerleri; Yüzme çantaları ve file çantalar; Yüzme Kemerleri; Yüzme Boneleri; Yüzücü kulak tıkaçları; Yüzme Eldivenleri; Yüzme Gözlüğü ve Maskesi Aksesuarları; Yüzme Gözlük ve Maskeleri; Yüzme direnç lastikleri; Yüzücü şnorkelleri; Yüzücü havluları ve güderileri; Yüzme Ağırlıkları; Yüzme Paletleri; Yüzme Makineleri; Yüzme Burun Klipsleri
bg-BG: Спортни стоки > Спортни занимания на открито > Плаване с лодка и водни спортове > Плуване: Помощни средства за плуване на деца; Ръчни гребла; Плувни дъски за басейн; Пулбои за плуване; Чанти за плуване и мрежести чанти; Колани за плуване; Шапки за плуване; Тапи за уши за плуване; Ръкавици за плуване; Аксесоари за очила и маски за плуване; Очила и маски за плуване; Ластици за съпротивление при плуване; Шнорхели за плуване; Кърпи и абсорбиращи гюдерии за плуване; Тежести за плуване; Плавници за плуване; Машини за плуване; Щипки за нос за плуване
ja: スポーツ用品 > 屋外レクリエーション > ウォータースポーツ・アクティビティ > スイミング: 子供用アームヘルパー; アクアグローブ; ビート板; スイムヘルパー; スイムバッグ・メッシュバッグ; 水泳用ベルト; スイムキャップ; スイミングイヤープラグ; スイムグローブ; 水泳用ゴーグル関連用品; 水泳用ゴーグル; スイムレジスタンスコード; スイムシュノーケル; スイムタオル・セームタオル; 水泳用ウエイト; 水泳用フィン; スイミングマシン; 水泳用ノーズクリップ
es: Equipamiento deportivo > Actividades al aire libre > Deportes acuáticos y navegación deportiva > Natación: Ayudas de natación para niños; Palas para manos; Tablas de natación; Pullbuoys; Bolsas y mochilas de malla para natación; Cinturones de natación; Gorros de natación; Tapones de oídos para natación; Guantes de natación; Accesorios para gafas y máscaras de natación; Gafas y máscaras de natación; Cuerdas de resistencia para natación; Snórkels para natación; Toallas y gamuzas para natación; Pesas acuáticas; Aletas de natación; Máquinas para nadar; Pinzas nasales de natación
ko: 스포츠용품 > 야외 레크레이션 > 보트 놀이/수상 스포츠 > 수영: 어린이 수영 보조 용품; 핸드 패들; 킥보드; 풀 부이; 수영 가방 및 메시 가방; 수영 벨트; 수영모; 수영 귀마개; 수영 장갑; 물안경/잠수안경 부대용품; 물안경/잠수안경; 수영 저항 코드; 수영 스노클; 수영 타월 및 섀미; 수중 운동 기구; 수영용 오리발; 수영 기계; 코마개
fi: Urheilutarvikkeet > Ulkoharrasteet > Veneily ja vesiurheilu > Uinti: Uinnin apuvälineet lapsille; Lättärit; Kickboardit; Pullarit; Uimakassit ja verkkopussit; Uintivyöt; Uimalakit; Uimakorvatulpat; Uintihanskat; Uimalasien ja -maskien lisätarvikkeet; Uimalasit ja -maskit; Uinnin vastuskuminauhat; Uimasnorkkelit; Uimapyyhkeet ja säämiskät; Uintipainot; Uimaräpylät; Uintilaitteet; Nenäklipsit uintiin
hu: Sportszerek > Szabadtéri kikapcsolódás > Csónakázás és vízi sportok > Úszás: Gyermekúszás-segítők; Kézi lapátok; Lábdeszkák; Húzóbóják; Úszótáskák és hálós táskák; Úszóövek; Úszósapkák; Úszó füldugók; Úszókesztyűk; Úszószemüveg és -maszkkiegészítők; Úszószemüvegek és -maszkok; Úszó ellenállás-kötelek; Úszó légzőcsövek; Úszótörölközők és nedvszívó kendők; Úszósúlyok; Úszóuszonyok; Úszógépek; Úszó-orrkapcsok
pt-PT: Artigos de desporto > Atividades recreativas no exterior > Desportos náuticos e aquáticos > Natação: Auxiliares de natação para crianças; Pás para mãos; Pranchas de natação; Boias de tração; Sacos de natação e sacos de rede; Cintos de natação; Toucas de natação; Tampões de ouvidos para natação; Luvas de natação; Acessórios para máscaras e óculos de natação; Máscaras e óculos de natação; Cordas de resistência para natação; Tubos de respiração para natação; Toalhas e camurças de natação; Pesos de natação; Barbatanas de natação; Máquinas de natação; Molas de nariz para natação
ru: Спортивные товары > Активный отдых на открытом воздухе > Гребля и водные виды спорта > Плавание: Инвентарь для обучения детей плаванию; Лопатки для плавания; Доски для плавания; Колобашки для плавания; Сумки и сетки для плавания; Пояса для плавания; Шапочки для плавания; Беруши для плавания; Перчатки для плавания; Аксессуары для очков и масок для плавания; Очки и маски для плавания; Эспандеры для плавания; Трубки для плавания; Полотенца и салфетки для плавания; Грузы для плавания; Ласты; Противотоки для бассейнов; Зажимы для носа
el: Αθλητικά είδη > Υπαίθριες δραστηριότητες αναψυχής > Ναυσιπλοΐα & θαλάσσια σπορ > Κολύμβηση: Βοηθήματα κολύμβησης παιδιών; Κουπιά χεριών; Σανίδες προπόνησης (Kickboards); Σημαδούρες προώθησης; Τσάντες και διχτυωτοί σάκοι κολύμβησης; Ζώνες κολύμβησης; Σκουφάκια κολύμβησης; Ωτοασπίδες κολύμβησης; Γάντια κολύμβησης; Αξεσουάρ μάσκας & γυαλιών κολύμβησης; Γυαλιά & μάσκες κολύμβησης; Λάστιχα αντίστασης κολύμβησης; Αναπνευστήρες κολύμβησης; Πετσέτες και πανάκια κολύμβησης; Βάρη κολύμβησης; Βατραχοπέδιλα κολύμβησης; Μηχανές κολύμβησης; Μανταλάκια μύτης κολύμβησης
zh-TW: 體育用品 > 室外休閒 > 水上運動 > 游泳: 孩童游泳輔具; 手蹼; 浮板; 夾腳浮板; 游泳裝備袋與網袋; 游泳浮力腰帶; 泳帽; 游泳耳塞; 游泳手套; 泳鏡/游泳面罩配件; 蛙鏡; 游泳拉力繩; 游泳呼吸管; 游泳毛巾與吸水巾; 游泳負重物; 游泳蛙鞋; 游泳機; 游泳鼻夾
cs: Sportovní potřeby > Outdoorové aktivity > Lodě a vodní sporty > Plavání: Plavecká křidélka; Ruční pádla; Plovací desky; Plovací matrace; Plavecké tašky a síťované batohy; Plovací pásy; Plavecké čepice; Špunty do uší na plavání; Plavecké rukavice; Plavecké brýle – příslušenství; Plavecké brýle a masky; Odporová lana na plavání; Plavecké šnorchly; Plavecké ručníky a jelenice; Zátěžové pásy; Plovací ploutve; Plavací přístroje; Svorky na nos
th: อุปกรณ์กีฬา > สันทนาการกลางแจ้ง > กีฬาทางเรือและทางน้ำ > ว่ายน้ำ: อุปกรณ์ช่วยว่ายน้ำสำหรับเด็ก; แพดเดิลสำหรับมือ; โฟมว่ายน้ำ; พูลบอยส์; กระเป๋าว่ายน้ำและกระเป๋าตาข่าย; เข็มขัดว่ายน้ำ; หมวกว่ายน้ำ; ที่อุดหูว่ายน้ำ; ถุงมือว่ายน้ำ; อะไหล่แว่นตาและหน้ากากว่ายน้ำ; แว่นตาและหน้ากากว่ายน้ำ; สายยางยืดต้านทานว่ายน้ำ; ท่อหายใจว่ายน้ำ; ผ้าเช็ดตัวและผ้าชามัวร์ว่ายน้ำ; เวทสำหรับว่ายน้ำ; ตีนกบ; เครื่องว่ายน้ำ; ที่อุดจมูกสำหรับว่ายน้ำ
zh-CN: 体育用品 > 户外休闲 > 划船/水上运动 > 游泳用品: 儿童游泳辅助用品; 游泳手蹼/训练手蹼; 浮板; 腿夹板/8 字板; 游泳包与网眼包; 游泳腰带/浮力带; 泳帽; 游泳耳塞; 游泳手蹼; 泳镜/浮潜面罩配件; 泳镜; 游泳阻力绳; 游泳呼吸管; 游泳毛巾与吸水巾; 游泳负重器材; 游泳手蹼/脚蹼/蛙鞋; 游泳机; 游泳鼻夹
lt-LT: Sporto prekės > Poilsis lauke > Plaukiojimas valtimis ir vandens sportas > Plaukimas: Pagalbinės plaukimo priemonės vaikams; Rankų plaukmenys; Mokymosi lentos; Kojų plūdurai; Maudymosi krepšiai ir tinkliniai krepšiai; Plaukimo diržai; Plaukimo kepuraitės; Plaukimo ausų kištukai; Plaukimo pirštinės; Plaukimo akinių ir kaukių priedai; Plaukimo akiniai ir kaukės; Plaukimo pasipriešinimo virvės; Plaukimo nardymo vamzdeliai; Plaukimo rankšluosčiai ir zomšos rankšluosčiai; Plaukimo svoriai; Plaukmenys; Plaukimo treniruokliai; Plaukimo nosies spaustukai
da: Sportsartikler > Friluftsliv > Sejling og vandsport > Svømning: Svømmevinger; Håndpadler; Kickboards; Pull buoys; Svømmetasker og nettasker; Svømmebælter; Svømmehætter; Ørepropper til svømning; Svømmehandsker; Svømmebriller og -masker – tilbehør; Svømmebriller og -masker; Modstandselastikker til svømning; Snorkler til svømning; Håndklæder og skind til svømning; Svømmevægte; Svømmefødder; Svømmemaskiner; Svømning – næseklemmer
hr-HR: Sportska oprema > Rekreacija na otvorenom > Plovidba i vodeni sportovi > Plivanje: Dječja pomagala za plivanje; Ručne lopatice; Kickboard daske; Pjenasta plutača za plivanje; Torbe i mrežaste torbe za plivanje; Pojasevi za plivanje; Kape za plivanje; Čepići za plivanje; Rukavice za plivanje; Dodaci za naočale i maske za plivanje; Naočale i maske za plivanje; Gume za plivanje u mjestu; Disalice za plivanje; Ručnici i ručnici od semiš-kože za plivanje; Utezi za plivanje; Peraje za plivanje; Sprave za plivanje; Štipaljke za nos za plivanje
en: Sporting Goods > Outdoor Recreation > Boating & Water Sports > Swimming: Child Swimming Aids; Hand Paddles; Kickboards; Pull Buoys; Swim Bags & Mesh Bags; Swim Belts; Swim Caps; Swim Earplugs; Swim Gloves; Swim Goggle & Mask Accessories; Swim Goggles & Masks; Swim Resistance Cords; Swim Snorkels; Swim Towels & Chamois; Swim Weights; Swimming Fins; Swimming Machines; Swimming Nose Clips
fr: Équipements sportifs > Loisirs de plein air > Plaisance et sports nautiques > Natation: Brassards et flotteurs de natation; Paddles de natation; Flotteurs; Flotteurs Pull Buoy; Sacs de natation et sacs filet; Ceintures de natation; Bonnets de bain; Bouchons d’oreilles de natation; Gants de natation; Accessoires pour masques et lunettes de natation; Lunettes de natation; Élastiques de résistance de natation; Tubas de natation; Serviettes et peaux de chamois de natation; Accessoires de lestage pour la natation; Palmes; Machine de nage à contre-courant; Pince-nez de natation
vi: Dụng cụ thể thao > Giải trí ngoài trời > Chèo thuyền và thể thao dưới nước > Bơi: Dụng cụ tập bơi cho trẻ; Đệm lót tay; Phao tập bơi; Phao kẹp chân; Túi bơi và túi lưới; Đai bơi; Mũ bơi; Nút tai bơi lội; Găng tay bơi lội; Phụ kiện mặt nạ và kính bơi; Kính bơi; Dây kháng lực bơi lội; Ống thở bơi lội; Khăn tắm và khăn thấm nước thể thao; Tạ bơi; Chân bơi; Máy tập bơi; Kẹp mũi khi bơi
sk-SK: Športový tovar > Exteriérové rekreakčné športy > Člnkovanie a vodné športy > Plávanie: Pomôcky na plávanie pre deti; Ručné pádla; Kickboardy; Ťažné bóje; Plavecké batohy a sieťované tašky; Plavecké pásy; Plavecké čiapky; Plavecké štuple do uší; Plavecké rukavice; Príslušenstvo pre plavecké okuliare a masky; Plavecké okuliare a masky; Odporové šnúry na plávanie; Šnorchly na plávanie; Plavecké osušky a jelenice; Plavecké závažia; Plutvy na plávanie; Plavecké stroje; Plavecké klipy na nos
pl: Sprzęt sportowy > Rekreacja na świeżym powietrzu > Żegluga i sporty wodne > Pływanie: Skrzydełka do pływania; Łapki do pływania; Treningowe deski do pływania; Ósemki do pływania; Torby i worki siatkowe do pływania; Pasy do pływania; Czepki pływackie; Zatyczki do uszu do pływania; Rękawice do pływania; Akcesoria do okularów i masek; Okulary i maski do pływania; Linki oporowe do pływania; Fajki pływackie; Ręczniki pływackie i irchy; Ciężarki do aqua aerobiku; Płetwy pływackie; Maszyny do pływania; Zaciski na nos
pt-BR: Artigos esportivos > Atividades ao ar livre > Canoagem e esportes aquáticos > Natação: Boias de braço para crianças; Nadadeiras de mão; Prancha para trabalho de perna; Boias para tração; Bolsas e sacos de rede para natação; Cintos de natação; Toucas para natação; Tampões de ouvido para natação; Luvas para natação; Acessórios para máscaras e óculos de natação; Óculos e máscara de natação; Elásticos de resistência para natação; Snorkels de natação; Toalhas e camurças de natação; Pesos de natação; Nadadeira de natação; Máquinas para natação; Pinças de nariz
nl: Sportartikelen > Buitenrecreatie > Boten en watersport > Zwemmen: Zwemhulpjes voor kinderen; Handpaddels; Zwemplankjes; Zwemboeien; Zwem- en gaastassen; Zwemgordels; Badmutsen; Zwem-oordopjes; Zwemhandschoenen; Accessoires voor zwem- en duikbrillen; Zwem- en duikbrillen; Zwemweerstandskabels; Zwemsnorkels; Zwemhanddoeken en zeemleren doeken; Zwemkurken; Zwemvinnen; Zwemmachines; Neusklemmen voor zwemmers
ro-RO: Articole sportive > Recreere în aer liber > Plimbări cu barca și sporturi nautice > Înot: Articole pentru antrenamente de înot pentru copii; Padele pentru mâini; Plute; Balize pentru tragere; Genți și saci de plasă pentru înot; Centuri pentru înot; Căști pentru înot; Dopuri de urechi pentru înot; Mănuși pentru înot; Accesorii pentru ochelari de înot și mască; Ochelari de înot și măști; Corzi de rezistență pentru înot; Tuburi de snorkeling; Prosoape și piele de șamoa pentru înot; Greutăți de înot; Labe de înot; Mașini de înot; Cleme de nas pentru înot
sl-SI: Športna oprema > Rekreacija na prostem > Plovba in vodni športi > Plavanje: Otroški plavalni pripomočki; Ročna vesla; Kickboard deske; Plovci za plavanje; Plavalne in mrežaste torbe; Plavalni pasovi; Plavalne kape; Ušesni čepki za plavanje; Plavalne rokavice; Dodatki za plavalna očala in maske; Plavalna očala in maske; Vrvi za plavanje z uporom; Dihalke; Kopalne brisače in brisače iz mikrovlaken; Vodne uteži; Plavutke za plavanje; Naprave za plavanje; Plavalne nosne sponke
de: Sportartikel > Outdoor-Aktivitäten > Boot- & Wassersport > Schwimmen: Schwimmflügel; Handpaddel; Schwimmbretter für Erwachsene; Pull Buoys; Schwimmtaschen & Netztaschen; Schwimmgürtel; Badekappen; Ohrstöpsel zum Schwimmen; Schwimmhandschuhe; Zubehör für Schwimmbrillen & -masken; Schwimmbrillen & -masken; Schwimm-Widerstandsbänder; Schwimmschnorchel; Schwimmhandtücher & Ledertücher; Schwimmgewichte; Schwimmflossen; Gegenstromanlagen; Nasenklammern
sv: Sportartiklar > Utomhusaktiviteter > Båt- och vattensporter > Simning: Flytkuddar för barn; Handpaddlar; Simplattor; Dolmar; Simväskor och nätväskor; Simbälten; Badmössor; Öronproppar för simning; Simhandskar; Tillbehör till simglasögon och masker; Simglasögon och masker; Motståndsband för simning; Simsnorklar; Badhanddukar och sämskskinn för simning; Vikter för simning; Simfenor; Simningsmaskiner; Näsklämmor för simning
nb: Sportsutstyr > Friluftsliv > Båt og vannsport > Svømming: Svømmehjelp for barn; Håndpadler; Sparkebrett; Trekkbøyer; Svømmebager og nettposer; Svømmebelter; Svømmehetter; Øreplugger til svømming; Svømmehansker; Tilbehør til svømmebriller og -masker; Svømmebriller og -masker; Motstandsbånd til svømming; Snorkler til svømming; Svømmehåndklær og pusseskinn; Svømmevekter; Svømmeføtter; Svømmemaskiner; Neseklyper til svømming
it: Articoli sportivi > Ricreazione outdoor > Sport acquatici > Nuoto: Braccioli gonfiabili per bambini; Pinne per mani; Tavolette; Pull buoy; Borse e retine da nuoto; Cinture da nuoto; Cuffie da piscina; Tappi per le orecchie da nuoto; Guanti da nuoto; Accessori per occhialini e maschere da piscina; Occhialini da nuoto; Cavi di resistenza per il nuoto; Boccagli da nuoto; Asciugamani e teli da nuoto; Pesi da nuoto; Pinne da nuoto; Macchine per il nuoto; Clip per naso per nuoto